【裁判字號】    98,審訴,870
【裁判日期】    981020
【裁判案由】    毒品危害防制條例
【裁判全文】
臺灣士林地方法院刑事判決             98年度審訴字第870號
公  訴  人  臺灣士林地方法院檢察署檢察官
被      告  甲○○
上列被告因違反毒品危害防制條例案件，經檢察官提起公訴（98
年度毒偵字第1646號），被告於本院準備程序中就被訴事實為有
罪陳述，經本院合議庭裁定由受命法官獨任行簡式程序審理，並
判決如下：
    主  文
甲○○施用第一級毒品，累犯，處有期徒刑玖月，扣案之海洛因
（驗餘淨重零點零零柒肆公克）沒收銷燬，扣案之盛裝前開海洛
因所用之包裝袋壹只沒收。
    事  實
一、甲○○前因施用毒品案件，經本院以96年度毒聲字第538 號
    裁定送觀察、勒戒後，認有繼續施用毒品之傾向，再經本院
    以97年度毒聲字第137 號裁定送強制戒治，於民國97年12月
    9 日停止戒治出所（以執行完畢論），並經臺灣士林地方法
    院檢察署檢察官以98年度戒毒偵字第3 號為不起訴處分確定
    。又因販賣、運輸及施用毒品案件，經臺灣基隆地方法院以
    73 年 度訴字第118 號判決判處應執行有期徒刑13年確定，
    嗣經減刑為應執行有期徒刑8 年8 月確定，於78年4 月13日
    縮短刑期假釋出監，所餘期間付保護管束，嗣因於假釋期間
    另違反肅清煙毒條例案件，經臺灣板橋地方法院以79年度訴
    字第180 號判決判處有期徒刑3 年10月確定，上開假釋遂經
    撤銷，應執行殘刑有期徒刑3 年6 月又3 日，並與前開於假
    釋期間所犯之罪所處之刑接續執行，於82年10月5 日縮短刑
    期假釋出監，所餘期間付保護管束，嗣因於假釋期間另違反
    肅清煙毒條例及竊盜案件，經臺灣臺北地方法院以84年度訴
    字第2024號判決判處有期徒刑5 年、4 月，應執行有期徒刑
    5 年2 月，並經臺灣高等法院以85年度上訴字第807 號判決
    駁回上訴確定，上開假釋遂再經撤銷，應執行殘刑有期徒刑
    3 年4 月又11日，並與前開於假釋期間所犯之罪所處之刑接
    續執行，於89年4 月26日縮短刑期假釋出監，所餘期間付保
    護管束，嗣於保護管束期間內再因施用毒品案件，除經撤銷
    假釋應執行殘刑有期徒刑4 年1 月又7 日，並經本院裁定送
    觀察、勒戒後，因認有繼續施用毒品之傾向，復裁定送強制
    戒治，於90年10月24日停止戒治出所並接續執行前開殘刑，
    於94年9 月1 日縮刑期滿執行完畢（以上構成累犯）。又因
    施用第一級毒品案件，經本院以98年度審訴字第335 號判決
    判處有期徒刑7 月，並經臺灣高等法院以98年度上訴字第25
    51號判決駁回上訴確定（此部分尚未執行完畢）。詎甲○○
    仍不知悛悔，於前揭強制戒治執行完畢釋放後5 年內，復基
    於施用第一級毒品海洛因之犯意，於98年7 月24日上午8 時
    許，在臺北市○○區○○路（起訴書誤載為興中街，應予更
    正）80巷22號住處，以針筒注射之方式，施用第一級毒品海
    洛因1 次。嗣於同日下午5 時35分，在臺北市○○區○○路
    4 段760 號前因形跡可疑為警盤查，當場扣得甲○○持於手
    中之第一級毒品海洛因1 包（淨重0.008 公克），經採其尿
    液送驗，因鑑驗結果呈嗎啡陽性反應，始查悉上情。
二、案經臺北市政府警察局松山分局報告臺灣臺北地方法院檢察
    署檢察官呈請臺灣高等法院檢察署檢察長令轉臺灣士林地方
    法院檢察署檢察官偵查起訴，經本院改依簡式審判程序審理
    。
    理  由
一、上揭犯罪事實，業據被告甲○○於偵查、本院準備程序及審
    理中迭承不諱（參見98年度毒偵字第2270號卷第31頁、本院
    卷第21頁、第25頁），又被告為警查獲後在警局所排尿液，
    經送台灣尖端先進生技醫藥股份有限公司以酵素免疫分析法
    初驗後，再以氣相層析質譜儀法複驗，證實該尿液呈嗎啡（
    即施用海洛因之代謝物）陽性反應，有該公司於98年8 月5
    日出具之濫用藥物檢驗報告及臺北市政府警察局偵辦毒品案
    件尿液檢體委驗單各1 紙附卷可稽（附於同上偵卷第38頁、
    第40頁）；又被告為警查獲時，經警扣得其身上持有之白色
    粉末1 包（淨重0.008 公克），經送鑑驗後，證實為第一級
    毒品海洛因，亦有前開扣案之毒品及卷附交通部民用航空局
    航空醫務中心於98年8 月24日出具之航藥鑑字第0984227 號
    毒品鑑定書1 紙可憑（附於98年度毒偵字第1646號卷第12頁
    ）可憑，訊之被告復坦承該毒品為其所有並供己施用之海洛
    因無訛。綜上，足認被告自白與事實相符，可以採信，本案
    事證至為明確，被告犯行堪予認定。又被告前因施用毒品案
    件，經本院裁定送觀察、勒戒及強制戒治後，於97年12月9
    日停止戒治出所（以執行完畢論），並由臺灣士林地方法院
    檢察署檢察官以98年度戒毒偵字第3 號為不起訴處分確定等
    情，有臺灣高等法院被告前案紀錄表在卷可稽，是被告於上
    開強制戒治執行完畢釋放後5 年內，再犯本案施用第一級毒
    品之犯行，核與毒品危害防制條例第23條第2 項所定相符，
    公訴人依法追訴，於法並無不合，本院自應依法論科。
二、按海洛因為毒品危害防制條例第2 條第2 項第1 款所稱之第
    一級毒品。核被告甲○○所為，係犯毒品危害防制條例第10
    條第1 項之施用第一級毒品罪，其持有第一級毒品海洛因進
    而施用，持有毒品之行為為施用毒品之當然手段，不另論以
    持有毒品罪（最高法院74年度台上字第3404號判例意旨參照
    ）。被告有如事實欄所載前案科刑及執行之情形，有臺灣高
    等法院被告前案紀錄表在卷可考，其於有期徒刑執行完畢後
    5 年內，故意再犯本案有期徒刑以上之罪，為累犯，應依刑
    法第47條第1 項之規定加重其刑。爰審酌被告曾因施用毒品
    犯行而送觀察、勒戒、強制戒治及判處罪刑，仍不知悛悔，
    復再施用第一級毒品，顯見其無戒絕之決心，惟念其施用毒
    品乃戕害自己身心健康，尚未危及他人，且犯後坦承犯行，
    態度尚稱良好等一切情狀，量處如主文所示之刑，以示懲儆
    。
三、扣案之海洛因（驗餘淨重0.0074公克），係查獲之第一級毒
    品，不問是否屬於犯人所有，應依毒品危害防制條例第18條
    第1 項前段之規定，諭知沒收銷燬，而扣案盛裝前開海洛因
    所用之包裝袋1 只，有防止毒品裸露、散逸及便利毒品攜帶
    之功能，堪認係供本案犯行所用之物，復據被告供明為其所
    有之物，應依刑法第38條第1 項第2 款之規定宣告沒收。至
    鑑驗時採樣之海洛因0.0006公克，已因鑑驗用罄而滅失，自
    無從諭知沒收銷燬，併此指明。
據上論斷，應依刑事訴訟法第273 條之1 第1 項、第299 條第1
項前段，毒品危害防制條例第10條第1 項、第18條第1 項前段，
刑法第11條、第47條第1 項、第38條第1 項第2 款，判決如主文
。
本案經檢察官張紜瑋到庭執行職務。
中    華    民    國    98    年    10     月    20   日
                  刑事第一庭法  官  吳祚丞
以上正本證明與原本無異。
如不服本判決應於收受判決後10日內向本院提出上訴書狀，並應
敘述具體理由；其未敘述上訴理由者，應於上訴期間屆滿後20日
內向本院補提理由書（均須按他造當事人之人數附繕本）「切勿
逕送上級法院」。
                            書記官  丁梅芬
中    華    民    國    98    年    10     月    20   日
所犯法條：
毒品危害防制條例第10條第1 項
施用第一級毒品者，處 6 月以上 5 年以下有期徒刑。


司法院資訊處製作；財團法人民間司法改革基金會備份。
